臺灣桃園地方法院刑事判決　　　　　　　95年度訴字第2298號
公　訴　人　臺灣桃園地方法院檢察署檢察官
被　　　告　丁○○
指定辯護人　本院公設辯護人辛○○
上列被告因偽造文書等案件，經檢察官提起公訴（95年度偵字第
8013號、第10493 號、第13428 號）及移送併辦（95年度偵字第
23741 號），被告於本院審理進行中就被訴事實為有罪之陳述，
經告知簡式審判程序之旨，並聽取當事人之意見後，經本院合議
庭裁定由受命法官獨任進行簡式審判程序，檢察官聲請改依協商
程序而為判決，本院判決如下：
    主      文
丁○○連續行使偽造私文書，足以生損害於公眾及他人，累犯，
處有期徒刑壹年貳月，減為有期徒刑柒月。如附表一至六所示偽
造之「丙○○」署押及附表八所示偽造之「乙○○○」署押均沒
收。
    事實及理由
一、犯罪事實：
    被告丁○○前因違反毒品危害防制條例案件，經本院以93年
    度壢簡字第35號刑事簡易判決判處有期徒刑4 月確定，並於
    93年8 月17日易科罰金執行完畢。詎仍不知悔改，因缺錢花
    用，適其胞妹丙○○出國年念書之際，乃基於偽造私文書、
    行使偽造私文書、使公務員登載不實、詐欺取財、以不正方
    法由自動付款設備取得他人之物之概括犯意，冒用丙○○名
    義，連續為下列犯行：
（一）明知未經丙○○之授權，亦明知丙○○身分證未遺失，於
      民國94年10月18日，至桃園縣中壢市戶政事務所自強工作
      站，以丙○○遺失身分證為由，向該事務所申請補發丙○○之國民身分證，而在「補領國民身分證申請書」（下稱
      申請書）上，填寫丙○○之年籍資料，並在該申請書之「
      申請人」欄位內，偽造丙○○署押1 枚，而偽造完成用以
      證明丙○○本人申請補發國民身分證用意之私文書後，復
      將上開申請書、王愛琴之相片、龍岡國中畢業證書及戶口
      名簿持交不知情之戶政機關之承辦人員，以辦理補發國民
      身分證，而加以行使，致使不知情之承辦戶政人員將此不
      實事項登記於掌管之登記簿上，並據以補發丙○○國民身
      分證1 枚；又丁○○於領取上開國民身分證時，於該申請
      書上之「領證核章」欄，接續偽簽「丙○○」署押1 枚，
      表示已收取該國民身分證1 張，均足以生損害於戶政機關
      辦理核發國民身分證業務之正確性及丙○○本人。
（二）於不詳時間，在桃園縣中壢市○○○路720 巷19弄6 號內
      ，竊取同住之丙○○印章2 顆後（親屬間竊盜部分，業據
      告訴人丙○○撤回告訴），於94年10月18日，持竊得之丙○○印章及上開補發之丙○○國民身分證至桃園縣中壢市
      仁美郵局，向郵承辦人員申請補發存摺及變更印鑑，並於
      取得補發之丙○○存摺簿（帳戶帳號：0000000000000000
      00006） 後，於附表二所示時間、地點，連續冒用丙○○
      名義，及盜蓋印鑑章，製作取款憑條後，持交不知情之郵
      局之櫃檯人員以為行使，使各該櫃檯人員以為是權利人所
      填寫、用印及領款，因而陷於錯誤，分別交付新臺幣（下
      同）100,000 元、150,000 元及751,388 元之現款予丁○○，足以生損害於丙○○及郵局對帳戶管理之正確性。
（三）於94年11月間，以丙○○名義，向桃園縣政府申請在桃園
      縣中壢市○○里○○○路139 號1 樓設立「丙○○」負責
      之「小明雜貨店」之營利事業登記證，使承辦之公務員誤
      信而將該不實事項登載於職務上所掌之公文書上，並於同
      年月23日核發營利事業登記證（統一編號：00000000號）
      ，足生損害於桃園縣政府對營利事業登記之正確性及丙○○。
（四）於94年12月間，冒用丙○○名義填寫中國信託商業銀行（
      下稱中信銀行）信用卡之申請書1 紙，並在上開申請書上
      偽簽「丙○○」署押2 枚，而偽造用以表示丙○○本人同
      意向前開發卡銀行申請信用卡用意之私文書後，丁○○即
      持該申請書連同上開丙○○之國民身分證影本、員工職務
      證明書向該銀行申請核發信用卡加以行使，致中信銀行核
      發卡號為0000000000000000號MASTER信用卡及0000000000
      000000號JCB 信用卡各1 張予丁○○。丁○○於取得上開
      信用卡後之某時，冒用丙○○之名義，連續在不詳地點，
      於上開信用卡背面簽名條內各偽造「丙○○」之署押1 枚
      ，而偽造用以表示丙○○本人同意遵守信用卡契約使用各
      該信用卡，並以該信用卡上之簽名字樣作為日後刷卡消費
      時之身分認證憑據之證明性質私文書，足以生損害於丙○○本人及中信銀行對於信用卡管理之正確性。復承前偽造
      私文書及行使偽造私文書之概括犯意聯絡，並意圖為自己
      不法之所有，而基於詐欺取財之概括犯意聯絡，連續於附
      表三所示之時間，持附表三所示之中信銀行信用卡，前往
      附表三所示之信用卡特約商店消費，並於結帳時，冒用丙○○之名義而將上開信用卡（含背面偽造簽名條私文書）
      交予店員刷卡結帳而加以行使，並在店員交予之簽帳單之
      簽名欄內，偽簽「丙○○」之署押1 枚，而偽造用以表示
      丙○○本人同意就簽帳單上所載之消費以信用卡付款之私
      文書後，交予店員而加以行使，使各該特約商店店員陷於
      錯誤，誤信係丙○○本人持卡消費而將如附表三所示金額
      之商品連同簽帳單持卡人收執聯交予丁○○，足以生損害
      於丙○○本人、「TESCO 特易購」特約商店及中信銀行。
（五）於94年12月30日，在桃園縣中壢市○○里○○鄰○○○路7
　　　20巷19弄6號住處，代丙○○收領國泰世華商業銀行（下
      稱國泰世華銀行）郵寄換發之丙○○信用卡（卡號：0000
      000000000000號）後之某時，冒用丙○○之名義，在不詳
      地點，於上開信用卡背面簽名條內各偽造「丙○○」之署
      押1 枚，而偽造用以表示丙○○本人同意遵守信用卡契約
      使用各該信用卡，並以該信用卡上之簽名字樣作為日後刷
      卡消費時之身分認證憑據之證明性質私文書，足以生損害
      於丙○○本人及國泰世華銀行對於信用卡管理之正確性。
      復承前偽造私文書及行使偽造私文書之概括犯意聯絡，並
      意圖為自己不法之所有，而基於詐欺取財之概括犯意聯絡
      ，連續於附表四所示之時間，持上開信用卡，前往附表四
      所示之信用卡特約商店消費，並於結帳時，冒用丙○○之
      名義而將上開信用卡（含背面偽造簽名條私文書）交予店
      員刷卡結帳而加以行使，並在店員交予之簽帳單之簽名欄
      內，偽簽「丙○○」之署押1 枚，而偽造用以表示丙○○
      本人同意就簽帳單上所載之消費以信用卡付款之私文書後
      ，交予店員而加以行使，使各該特約商店店員陷於錯誤，
      誤信係丙○○本人持卡消費而將如附表四所示金額之商品
      連同簽帳單持卡人收執聯交予丁○○，足以生損害於丙○○本人、「TESCO特易購」特約商店及國泰世銀行。
（六）於95年1 月25日，明知未經丙○○之同意或授權，冒用丙○○名義，填寫荷蘭銀行餘額代償申請表格1 紙，並在該
      申請表格上偽簽「丙○○」署押3 枚，偽造用以表示丙○○本人申請信用卡貸款用意之私文書後，即持該申請書連
      同上開丙○○之國民身分證影本向荷蘭銀行申請信用卡貸
      款而加以行使，致荷蘭銀行因而於95年2 月3 日核撥貸款
      19萬元至丙○○上開中壢市仁美郵局帳號00000000000000
      0000006 號帳戶內，丁○○並自95年2 月3 日起95年3 月
      20日止，將荷蘭銀行核撥匯入上開帳戶內之金額全數提領
      花用殆盡，足生損害於丙○○及荷蘭銀行對客戶貸款資料
      之正確性。
（七）於95年3 月20日，明知未經丙○○之同意或授權，冒用丙○○名義，填寫日盛銀行之貸款申請書1 紙，並在該貸款
      申請書上偽簽「丙○○」署押後，偽造用以表示丙○○本
      人申請貸款用意之私文書後，即持該申請書向日盛銀行申
      請貸款而加以行使，致日盛銀行承辦人員因而陷於錯誤，
      核撥貸款予丁○○，足生損害於丙○○及日盛銀行對客戶
      貸款資料之正確性。
（八）於95年3 月23日下午3 時30分許，至桃園縣中壢市○○○
      路○ 段525 號「中央健康保險局北區分局」（下稱中央健
      保局），冒用丙○○名義，以更換照片為由，申請補發丙○○之健保IC卡，而在「請領健保IC卡申請表」（下稱申
      請表），填寫丙○○之年籍資料，並在該申請表之「申請
      人簽章」欄位內，偽造丙○○署押1 枚，復將自己之照片
      黏貼在申請表上後，持向該局申請補發「丙○○」健保IC
      卡而加以行使，足以生損害於健保局核發健保卡、管理投
      保文書之正確性及丙○○本人。
（九）於95年4 月10日凌晨1 時6 分許，假冒丙○○名義，以電
      話通知慶豐商業銀行（下稱慶豐銀行），詐稱信用卡遺失
      而申請補發，使慶豐銀行承辦人員誤信其為丙○○本人，
      而於95年4 月12日寄發卡號為0000000000000000號之信用
      卡，丁○○領得上開慶豐銀行補發之信用卡後之某時，冒
      用丙○○之名義，在不詳地點，於上開信用卡背面簽名條
      內各偽造「丙○○」之署押1 枚，而偽造用以表示丙○○
      本人同意遵守信用卡契約使用各該信用卡，並以該信用卡
      上之簽名字樣作為日後刷卡消費時之身分認證憑據之證明
      性質私文書，足以生損害於丙○○本人及慶豐銀行對於信
      用卡管理之正確性。復承前偽造私文書及行使偽造私文書
      之概括犯意聯絡，並意圖為自己不法之所有，而基於詐欺
      取財之概括犯意聯絡，連續於附表五所示之時間，持上開
      信用卡，前往附表五所示之信用卡特約商店消費，並於結
      帳時，冒用丙○○之名義而將上開信用卡（含背面偽造簽
      名條私文書）交予店員刷卡結帳而加以行使，並在店員交
      予之簽帳單之簽名欄內，偽簽「丙○○」之署押1 枚，而
      偽造用以表示丙○○本人同意就簽帳單上所載之消費以信
      用卡付款之私文書後，交予店員而加以行使，使各該特約
      商店店員陷於錯誤，誤信係丙○○本人持卡消費而將如附
      表五所示金額之商品連同簽帳單持卡人收執聯交予丁○○
      ，足以生損害於丙○○本人、「皇家傢飾寢具生活館」、
      「大潤發平鎮店」特約商店及慶豐銀行。
（十）於95年4 月3 日下午5 時許，假冒丙○○名義，以電話通
      知花旗商業銀行（下稱花旗銀行），詐稱信用卡遺失而申
      請補發，使花旗銀行承辦人員誤信其為丙○○本人，而寄
      發卡號為0000000000000000號之信用卡，丁○○領得上開
      花旗銀行補發之信用卡後之某時，冒用丙○○之名義，在
      不詳地點，於上開信用卡背面簽名條內各偽造「丙○○」
      之署押1 枚，而偽造用以表示丙○○本人同意遵守信用卡
      契約使用各該信用卡，並以該信用卡上之簽名字樣作為日
      後刷卡消費時之身分認證憑據之證明性質私文書，足以生
      損害於丙○○本人及慶豐銀行對於信用卡管理之正確性。
      復承前偽造私文書及行使偽造私文書之概括犯意聯絡，並
      意圖為自己不法之所有，而基於詐欺取財之概括犯意聯絡
      ，連續於附表六所示之時間，持上開信用卡，前往附表六
      所示之信用卡特約商店消費，並於結帳時，冒用丙○○之
      名義而將上開信用卡（含背面偽造簽名條私文書）交予店
      員刷卡結帳而加以行使，並在店員交予之簽帳單之簽名欄
      內，偽簽「丙○○」之署押1 枚，而偽造用以表示丙○○
      本人同意就簽帳單上所載之消費以信用卡付款之私文書後
      ，交予店員而加以行使，使各該特約商店店員陷於錯誤，
      誤信係丙○○本人持卡消費而將如附表六所示金額之商品
      連同簽帳單持卡人收執聯交予丁○○，足以生損害於丙○○本人、「TESCO 特易購」特約商店及花旗銀行。
（十一）未經徵得其母乙○○○同意，以乙○○○之中信銀行信用
      卡（卡號0000000000000000號），連續於附表七所示之時
      間，分持上開信用卡，前往位在附表七所示地點之提款機
      ，以插入上開信用卡卡片，並輸入銀行事先發給乙○○○
      預借現金密碼，使提款機誤認丁○○有權使用該卡片之不
      正方式，先後自提款機詐得如附表七所示金額之款項，供
      己花用殆盡；復於附表八所示之時間、連續持上開信用卡
      向附表所示之特約商店消費，並於結帳時，冒用乙○○○
      之名義而將上開信用卡交予店員刷卡結帳而加以行使，並
      在店員交予之簽帳單之簽名欄內，偽簽「乙○○○」之署
      押1 枚，而偽造用以表示乙○○○本人同意就簽帳單上所
      載之消費以信用卡付款之私文書後，交予店員而加以行使
      ，使各該特約商店店員陷於錯誤，誤信係乙○○○本人持
      卡消費而將如附表八所示金額之商品連同簽帳單持卡人收
      執聯交予乙○○○，足以生損害於丙○○本人、如附表八
      所示之特約商店及中信銀行。
    案經丙○○、乙○○○、國泰世華銀行、慶豐銀行訴由桃園
    縣政府警察局、桃園縣政府警察局中壢分局報告暨中信銀行
    訴請臺灣桃園地方法院檢察署檢察官偵查起訴。
二、證據：
（一）如附表九所示之證據。
（二）臺灣高等法院被告前案紀錄表1 份。
三、本件經檢察官與被告、辯護人於審判外達成協商之合意且被
    告已認罪，其合意內容為如主文所示。經查前述協商合意並
    無刑事訴訟法第455 條之4 第1 項所列情形之1 ，檢察官聲
    請改依協商程序而為判決，本院爰不經言詞辯論，於協商合
    意範圍內為協商判決。末按，中華民國九十六年罪犯減刑條
    例業於96年7 月16日施行，查本件被告上開犯行係在96年4
    月24日前，且核無同條例第3 條第1 項各款所定不得減刑之
    事由，應依中華民國96年罪犯減刑條例第2 條第1 項第3 款
    ，減其刑期2 分之1 。
四、如附表一至六所示之文書及簽帳單上丙○○之署押及附表八
    簽帳單上乙○○○之署押，均為被告所偽造，業據被告供承
    在卷，是依刑法第219 條之規定，不問屬於被告與否，均由
    本院依法宣告沒收之。
五、應適用之法條：刑事訴訟法第273 條之1 第1 項、第455 條
    之2 第1 項、第455 條之4 第2 項、第455 條之8 、第454
    條第1 項、第2 項，修正後刑法第2 條第1 項前段、修正前
    刑法第55條、第56條、第216 條、第210 條、第214 條、第
    219 條、第339 條第1 項、第2 項、第339 條之1 第1 項、
    第2 項、第47條，中華民國96年罪犯減刑條例第2 條第1 項
    第3 款、第7 條。
六、本判決除有刑事訴訟法第455 條之4 第1 項第1 款、第2 款
    、第4 款、第6 款、第7 款所定情形之1 ，或違反同條第2
    項規定者外，不得上訴。
七、如有前述例外得上訴之情形，又不服本件判決，得自判決送
    達之日起10日內，向本院提出上訴書狀，上訴於第2 審法院
    。
本案經檢察官薛植和到庭執行職務。
中　　華　　民　　國　　96 　　年　　9　　月　　29　　日
                  刑事第十一庭  法  官  林蕙芳
以上正本證明與原本無異。
如不服本判決，應於判決送達後10日內向本院提出上訴狀（應附
繕本），其未敘述上訴理由者，應於上訴期間屆滿後20日內補提
理由書狀於本院，上訴於臺灣高等法院。
  　　　　　　　　　　　　　　　書記官　李佩玲
中　　華　　民　　國　　96　　年　　10　　月　　9 　　日
附錄論罪科刑依據之法條：
中華民國刑法第210條（偽造變造私文書罪）
偽造、變造私文書，足以生損害於公眾或他人者，處 5 年以下有
期徒刑。
中華民國刑法第216條（行使偽造變造或登載不實之文書罪）
行使第 210 條至第 215 條之文書者，依偽造、變造文書或登載
不實事項或使登載不實事項之規定處斷。
中華民國刑法第214條（使公務員登載不實罪）
明知為不實之事項，而使公務員登載於職務上所掌之公文書，足
以生損害於公眾或他人者，處3 年以下有期徒刑、拘役或5 百元
以下罰金。
中華民國刑法第339條（普通詐欺罪）
意圖為自己或第三人不法之所有，以詐術使人將本人或第三人之
物交付者，處5 年以下有期徒刑、拘役或科或併科1 千元以下罰
金。
以前項方法得財產上不法之利益或使第三人得之者，亦同。
前二項之未遂犯罰之。
中華民國刑法第339條之1
（違法由收費設備取得他人之物之處罰）
意圖為自己或第三人不法之所有，以不正方法由收費設備取得他
人之物者，處 1 年以下有期徒刑、拘役或 3 千元以下罰金。
以前項方法得財產上不法之利益或使第三人得之者，亦同。
附表一：
┌──┬────┬────────┬─────┐
│編號│時    間│文            書│ 署  押   │
├──┼────┼────────┼─────┤
│ 1  │94年10月│補領國民身分證申│偽造「王璦│
│    │18日    │請書            │琴」之署押│
│    │        │                │2枚       │
├──┼────┼────────┼─────┤
│ 2  │94年12月│中國信託商業銀行│偽造「王璦│
│    │間某日  │信用卡申請書    │琴」之署押│
│    │        │                │2枚       │
├──┼────┼────────┼─────┤
│ 3  │不詳    │中國信託商業銀行│偽造「王璦│
│    │        │0000000000000000│琴」之署押│
│    │        │號MASTER信用卡背│1枚       │
│    │        │面              │          │
├──┼────┼────────┼─────┤
│ 4  │不詳    │中國信託商業銀行│偽造「王璦│
│    │        │0000000000000000│琴」之署押│
│    │        │號JCB信用卡背面 │1枚       │
├──┼────┼────────┼─────┤
│ 5  │不詳    │國泰世華商業銀行│偽造「王璦│
│    │        │0000000000000000│琴」之署押│
│    │        │號信用卡背面    │1枚       │
├──┼────┼────────┼─────┤
│ 6  │95年1月 │荷蘭銀行餘額代償│偽造「王璦│
│    │25日    │申請表格        │琴」之署押│
│    │        │                │3枚       │
├──┼────┼────────┼─────┤
│ 7  │95年3月 │請領健保IC卡申請│偽造「王璦│
│    │23日下午│表              │琴」之署押│
│    │3時30分 │                │1枚       │
├──┼────┼────────┼─────┤
│ 8  │不詳    │慶豐銀行00000000│偽造「王璦│
│    │        │00000000號信用卡│琴」之署押│
│    │        │背面            │1枚       │
├──┼────┼────────┼─────┤
│ 9  │不詳    │花旗銀行00000000│偽造「王璦│
│    │        │0000000號信用卡 │琴」之署押│
│    │        │背面            │1枚       │
└──┴────┴────────┴─────┘
附表二：
┌────┬────┬─────┬──────┐
│時    間│地    點│文      書│印        文│
├────┼────┼─────┼──────┤
│94年10月│桃園縣中│取款憑條  │偽造「丙○○│
│19日    │壢市仁美│          │」印文1 枚  │
│        │郵局    │          │            │
├────┼────┼─────┼──────┤
│94年10月│桃園縣中│取款憑條  │偽造「丙○○│
│27日    │壢市仁美│          │」印文1 枚  │
│        │郵局    │          │            │
├────┼────┼─────┼──────┤
│94年10月│桃園縣中│取款憑條  │偽造「丙○○│
│31日    │壢市仁美│          │」印文1 枚  │
│        │郵局    │          │            │
└────┴────┴─────┴──────┘
附表三：
┌────┬──────┬──────┬───┬───┐
│時    間│卡        號│特 約 商 店 │金  額│署  押│
├────┼──────┼──────┼───┼───┤
│94年12月│000000000000│TESCO特易購 │14,550│偽造「│
│19日9時 │3370        │（桃園縣中壢│      │丙○○│
│38分    │            │市○○路○段 │      │」署押│
│        │            │501號）     │      │1枚   │
├────┼──────┼──────┼───┼───┤
│94年12月│000000000000│TESCO特易購 │52,380│偽造「│
│19日9時 │3370        │（桃園縣中壢│      │丙○○│
│42分    │            │市○○路○段 │      │」署押│
│        │            │501號）     │      │1枚   │
├────┼──────┼──────┼───┼───┤
│94年12月│000000000000│TESCO特易購 │52,380│偽造「│
│19日9時 │3370        │（桃園縣中壢│      │丙○○│
│57分    │            │市○○路○段 │      │」署押│
│        │            │501號）     │      │1枚   │
├────┼──────┼──────┼───┼───┤
│94年12月│000000000000│TESCO特易購 │5,820 │偽造「│
│21日19時│3370        │（桃園縣中壢│      │丙○○│
│1分     │            │市○○路○段 │      │」署押│
│        │            │501號）     │      │1枚   │
├────┼──────┼──────┼───┼───┤
│94年12月│000000000000│TESCO特易購 │23,280│偽造「│
│21日19時│3370        │（桃園縣中壢│      │丙○○│
│7分     │            │市○○路○段 │      │」署押│
│        │            │501號）     │      │1枚   │
├────┼──────┼──────┼───┼───┤
│94年12月│000000000000│TESCO特易購 │20,952│偽造「│
│21日19時│3370        │（桃園縣中壢│      │丙○○│
│9分     │            │市○○路○段 │      │」署押│
│        │            │501號）     │      │1枚   │
├────┼──────┼──────┼───┼───┤
│95年1月 │000000000000│TESCO特易購-│1,728 │偽造「│
│21日2時0│5226        │經國（桃園縣│      │丙○○│
│分      │            │桃園市○○路│      │」署押│
│        │            │369號）     │      │1枚   │
├────┼──────┼──────┼───┼───┤
│95年1月 │000000000000│TESCO特易購-│576   │偽造「│
│21日2時6│5226        │經國（桃園縣│      │丙○○│
│分      │            │桃園市○○路│      │」署押│
│        │            │369號）     │      │1枚   │
└────┴──────┴──────┴───┴───┘
附表四：
┌────┬──────┬──────┬───┬───┐
│時    間│卡        號│特 約 商 店 │金  額│署  押│
├────┼──────┼──────┼───┼───┤
│95年3月 │000000000000│TESCO特易購 │46,560│偽造「│
│20日10時│3405        │（桃園縣中壢│      │丙○○│
│39分    │            │市○○路○段 │      │」署押│
│        │            │501號）     │      │1枚   │
├────┼──────┼──────┼───┼───┤
│95年3月 │000000000000│TESCO特易購 │29,140│偽造「│
│20日10時│3405        │（桃園縣中壢│      │丙○○│
│43分    │            │市○○路○段 │      │」署押│
│        │            │501號）     │      │1枚   │
├────┼──────┼──────┼───┼───┤
│95年3月 │000000000000│TESCO特易購 │2,910 │偽造「│
│20日21時│3405        │（桃園縣中壢│      │丙○○│
│24分    │            │市○○路○段 │      │」署押│
│        │            │501號）     │      │1枚   │
├────┼──────┼──────┼───┼───┤
│95年3月 │000000000000│TESCO特易購 │582   │偽造「│
│20日21時│3405        │（桃園縣中壢│      │丙○○│
│30分    │            │市○○路○段 │      │」署押│
│        │            │501號）     │      │1枚   │
├────┼──────┼──────┼───┼───┤
│95年3月 │000000000000│TESCO特易購 │582   │偽造「│
│20日21時│3405        │（桃園縣中壢│      │丙○○│
│33分    │            │市○○路○段 │      │」署押│
│        │            │501號）     │      │1枚   │
└────┴──────┴──────┴───┴───┘
附表五：
┌────┬──────┬──────┬───┬───┐
│時    間│卡        號│特 約 商 店 │金額  │署  押│
├────┼──────┼──────┼───┼───┤
│95年4月 │000000000000│皇家傢飾寢具│127,49│偽造「│
│13日17時│6603        │生活館（桃園│127,49│丙○○│
│2分     │            │縣桃園市鎮撫│      │」署押│
│        │            │街334號1樓）│      │1枚   │
├────┼──────┼──────┼───┼───┤
│95年4月 │000000000000│大潤發平鎮店│23,160│偽造「│
│15日17時│6603        │（桃園縣平鎮│      │丙○○│
│28分    │            │市○○路57之│      │」署押│
│        │            │1號）       │      │1枚   │
└────┴──────┴──────┴───┴───┘
附表六：
┌────┬──────┬──────┬───┬───┐
│時    間│卡        號│特 約 商 店 │金額  │署  押│
├────┼──────┼──────┼───┼───┤
│95年4月 │000000000000│TESCO特易購 │39,576│偽造「│
│6日19時 │3505        │（桃園縣中壢│      │丙○○│
│4 分    │            │市○○路○段 │      │」署押│
│        │            │501號）     │      │1枚   │
├────┼──────┼──────┼───┼───┤
│95年4月 │000000000000│TESCO特易購 │44,814│偽造「│
│6日19時 │3505        │（桃園縣中壢│      │丙○○│
│10分    │            │市○○路○段 │      │」署押│
│        │            │501號）     │      │1枚   │
├────┼──────┼──────┼───┼───┤
│95年4月 │000000000000│TESCO特易購 │9,730 │偽造「│
│8日20時 │3505        │（桃園縣中壢│      │丙○○│
│41分    │            │市○○路○段 │      │」署押│
│        │            │501號）     │      │1枚   │
├────┼──────┼──────┼───┼───┤
│95年4月 │000000000000│TESCO特易購 │40,310│偽造「│
│8日20時 │3505        │（桃園縣中壢│      │丙○○│
│50分    │            │市○○路○段 │      │」署押│
│        │            │501號）     │      │1枚   │
├────┼──────┼──────┼───┼───┤
│95年4月 │000000000000│TESCO特易購 │4,170 │偽造「│
│8日20時 │3505        │（桃園縣中壢│      │丙○○│
│55分    │            │市○○路○段 │      │」署押│
│        │            │501號）     │      │1枚   │
└────┴──────┴──────┴───┴───┘
附表七：
┌──────┬──────────┬───────┬─────┐
│時        間│提   款   機        │ 地        點 │金      額│
├──────┼──────────┼───────┼─────┤
│94年8月10日 │中信銀ATM統一慶福   │桃園縣中壢市同│3,000     │
│12時10分    │（00000000）        │慶路277號1樓  │          │
├──────┼──────────┼───────┼─────┤
│94年8月10日 │中信銀ATM統一慶福   │桃園縣中壢市同│30,000    │
│12時12分    │（00000000）        │慶路277號1樓  │          │
├──────┼──────────┼───────┼─────┤
│94年8月16日 │中信銀ATM統一高安   │不詳          │10,000    │
│22時7分     │（00000000）        │              │          │
├──────┼──────────┼───────┼─────┤
│94年8月17日 │台新國際商業銀行股份│不詳          │2,000     │
│2時22分     │有限公司            │              │          │
│            │（00000000）        │              │          │
├──────┼──────────┼───────┼─────┤
│94年8月18日 │中信銀ATM統一慶福   │桃園縣中壢市同│3,000     │
│21時45分    │（00000000）        │慶路277號1樓  │          │
├──────┼──────────┼───────┼─────┤
│94年8月19日 │中信銀ATM統一弘揚   │桃園縣中壢市弘│5,000     │
│2時52分     │（00000000）        │揚路51號1樓   │          │
└──────┴──────────┴───────┴─────┘
附表八：
┌────┬──────┬──────┬───┬───┐
│時    間│卡        號│特 約 商 店 │金  額│署  押│
├────┼──────┼──────┼───┼───┤
│94年10月│000000000000│大潤發中壢店│1,743 │偽造「│
│16日14時│5002        │（桃園縣中壢│      │丙○○│
│19分    │            │市○○路○段 │      │」署押│
│        │            │468號）     │      │1枚   │
├────┼──────┼──────┼───┼───┤
│94年11月│000000000000│TESCO特易購 │8,730 │偽造「│
│27日3時 │5002        │（桃園縣中壢│      │丙○○│
│37分    │            │市○○路○段 │      │」署押│
│        │            │501號）     │      │1枚   │
├────┼──────┼──────┼───┼───┤
│95年2月 │000000000000│樺勛加油站（│710   │偽造「│
│13日0時 │5002        │桃園縣中壢市│      │丙○○│
│41分    │            │榮民南路500 │      │」署押│
│        │            │號）        │      │1枚   │
├────┼──────┼──────┼───┼───┤
│95年2月 │000000000000│奪標視聽歌唱│1,955 │偽造「│
│14日23時│5002        │有限公司（桃│      │丙○○│
│5分     │            │園縣中壢市復│      │」署押│
│        │            │興路8號1至7 │      │1枚   │
│        │            │樓）        │      │      │
├────┼──────┼──────┼───┼───┤
│95年2月 │000000000000│家樂福內壢店│2,910 │偽造「│
│23日21時│5002        │（桃園縣中壢│      │丙○○│
│47分    │            │市○○路○段 │      │」署押│
│        │            │450號）     │      │1枚   │
└────┴──────┴──────┴───┴───┘
附表九：
┌────┬─────────────────────┐
│事    實│證                                      據│
├────┼─────────────────────┤
│一（一）│1.被告於警詢、偵查及本院審理時之自白。    │
│        │2.告訴人於本院審理時之證述。              │
│        │3.丙○○94年5月30日換發之國民身分證影本。 │
├────┼─────────────────────┤
│一（二）│1.被告於本院審理時之自白。                │
│        │2.告訴人丙○○於本院審理時之證述。        │
│        │3.補發之丙○○存摺簿（帳戶帳號：0000000000│
│        │  366 ）影本                              │
├────┼─────────────────────┤
│一（三）│1.被告於偵查及本院審理時之自白。          │
│        │2.告訴人丙○○本院審理時之證述。          │
│        │3.財政部稅務入口網頁資料。                │
├────┼─────────────────────┤
│一（四）│1.被告於警詢、偵查及本院審理時之自白。    │
│        │2.告訴人丙○○本院審理時之證述。          │
│        │3.被害人中信銀行告訴代理人李世英於警詢之證│
│        │  述。                                    │
│        │4.被告偽造丙○○名義之信用卡申請書1份。   │
│        │5.冒用明細1份。                           │
│        │6.如附表三所示之簽帳單影本7張、中國信託商 │
│        │  業銀行信用卡消費明細1份。               │
├────┼─────────────────────┤
│一（五）│1.被告於警詢、偵查及本院審理時之自白。    │
│        │2.告訴人丙○○本院審理時之證述。          │
│        │3.被害人國泰世華銀行告訴代理人甲○○警詢之│
│        │  證述。                                  │
│        │4.國泰世華銀行盜刷明細表1份。             │
│        │5.如附表三所示之簽帳單影本5張、95年4月信用│
│        │  卡對帳單1份。                           │
├────┼─────────────────────┤
│一（六）│1.被告於警詢、偵查及本院審理時之自白。    │
│        │2.告訴人丙○○本院審理時之證述。          │
│        │3.被害人荷蘭銀行告訴代理人己○○警詢之證述│
│        │  。                                      │
│        │4.被告偽造丙○○名義之荷蘭銀行餘額代償申請│
│        │  表格1份。                               │
│        │5.荷蘭銀行冒用受損明細表1份。             │
├────┼─────────────────────┤
│一（七）│1.被告於本院審理時之自白。                │
│        │2.告訴人丙○○於偵查及本院審理時之證述。  │
│        │3.汽車新領牌照登記書1份。                 │
│        │4.建物登記謄本1份。                       │
│        │5.土地登記謄本1份。                       │
├────┼─────────────────────┤
│一（八）│1.被告於本院審理時之自白。                │
│        │2.告訴人丙○○本院審理時之證述。          │
│        │3.證人溫其琪於警詢之證述。                │
│        │4.被告偽造丙○○名義之請領健保IC卡申請書1 │
│        │  份。                                    │
├────┼─────────────────────┤
│一（九）│1.被告於警詢、偵查及本院審理時之自白。    │
│        │2.告訴人丙○○本院審理時之證述。          │
│        │3.被害人慶豐銀行告訴代理人戊○○警詢之證述│
│        │  。                                      │
│        │4.慶豐銀行爭議款消費明細一覽表1份。       │
│        │5.如附表五所示之簽帳單影本2張。           │
├────┼─────────────────────┤
│一（十）│1.被告於警詢、偵查及本院審理時之自白。    │
│        │2.告訴人丙○○本院審理時之證述。          │
│        │3.被害人花旗銀行告訴代理人庚○○警詢之證述│
│        │  。                                      │
│        │4.花旗銀行信用卡月結單1份。               │
│        │5.美商花旗銀行客戶交易明細一覽表1份。     │
│        │6.如附表六所示之簽帳單影本5張。           │
├────┼─────────────────────┤
│一（十一）│1.被告於本院審理時之自白。                │
│        │2.乙○○○於本院審理時之證述。            │
│        │3.被害人中信銀行告訴代理人李念祖警詢之證述│
│        │  。                                      │
│        │4.冒用明細表1份。                         │
│        │5.如附表八所示之簽帳單影本5張。           │
└────┴─────────────────────┘
